臺灣高等法院臺中分院刑事判決　　　 100年度上易字第1316號
上　訴　人
即　被　告　劉鴻志
上列上訴人因詐欺取財案件，不服臺灣南投地方法院100年度易
字第72號中華民國100年9月2日第一審判決（起訴案號：臺灣南
投地方法院檢察署100年度偵字第309號），提起上訴，本院判決
如下：
    主  文
上訴駁回。
    理  由
一、按不服地方法院之第一審判決而上訴者，須提出上訴書狀，
    並應敘述具體理由，此為上訴必備之程式；其所提出之書狀
    未敘述上訴理由，或僅曾以言詞陳述上訴理由者，均應於上
    訴期間屆滿後二十日內補提理由書於第一審法院；第一審法
    院經形式審查，認逾期未補提上訴理由者，應定期間命補正
    ，逾期未補正者，為上訴不合法律上之程式，應以裁定駁回
    ，如第一審法院未以裁定駁回，第二審法院應以上訴不合法
    律上之程式判決駁回；倘已提出上訴理由，但所提非屬具體
    理由者，則由第二審法院以上訴不合法律上之程式，判決駁
    回；以上於刑事訴訟法第350條、第361條、第362條、第367
    條定有明文。而所謂「具體理由」，必係依據卷內既有訴訟
    資料或提出新事證，指摘或表明第一審判決有何採證認事、
    用法或量刑等足以影響判決本旨之不當或違法，而構成應予
    撤銷之理由，始克當之；倘僅泛言原判決認定事實錯誤、違
    背法令、量刑失之過重或輕縱，而未依上揭意旨指出具體事
    由，或形式上雖已指出具體事由，然該事由縱使屬實，亦不
    足以認為原判決有何不當或違法者，皆難謂係具體理由（最
    高法院97年臺上字第892號刑事判決意旨參照）。
二、本案上訴人即被告劉鴻志（下稱被告）不服原審判決提起上
    訴，上訴狀所載理由稱：「被告審酌易科罰金金額過高，又
    須給付和解金額，懇請在上訴庭期前再支付部分和解金額，
    請求降低刑度或易科罰金金額，因被告父母無謀生能力，母
    親領有殘障手冊，兒子就讀國三，每月都須有固定支出部分
    ，盼能有適當之刑度。」云云。
三、經查：刑罰之量定，屬法院自由裁量之職權行使，應審酌刑
    法第57條所列各款事由及一切情狀，為酌量輕重之標準，並
    非漫無限制；量刑輕重係屬事實審法院得依職權自由裁量之
    事項，苟已斟酌刑法第57條各款所列情狀而未逾越法定刑度
    ，不得遽指為違法（最高法院72年臺上字第6696號判例意旨
    參照）。
四、本件原審判決以被告犯詐欺取財罪，事證明確，並構成累犯
    ，再審酌被告正值壯年，為大學畢業之教育程度，不思以正
    當途徑賺取財物，任意詐騙被害人財物，致被害人財產損害
    非微，雖與被害人達成調解，惟未依調解條件賠償被害人所
    受損害，迄原審法院判決時僅償還四萬元，及犯後在原審法
    院審理中始坦承犯行之態度暨認檢察官於起訴書具體求刑有
    期徒刑八月稍嫌過重等一切情狀，量處有期徒刑六月，並諭
    知如易科罰金以新臺幣二千元折算一日之處刑，已具體斟酌
    刑法第57條所列事項而為量定，並無量刑過重之不當。本案
    被告上訴意旨並未依據卷內既有訴訟資料或提出新事證，指
    摘或表明第一審判決有何採證、認事用法或量刑等足以影響
    判決本旨之不當或違法，以上開情詞指摘原判決之科刑不當
    而提起上訴，所提出之上訴理由不足以認定原判決有何不當
    或違法，顯非屬具體理由，核之上揭說明，應認被告上訴違
    背法律上之程式，應予以駁回，並不經言詞辯論為之。
五、依刑事訴訟法第367條前段、第372條判決如主文。
中    華    民    國   100    年    10    月    11    日
            刑事第八庭  審判長法  官  廖  柏  基
                              法  官  簡  源  希
                              法  官  梁  堯  銘
上列正本證明與原本無異。
不得上訴。
                              書記官  蔡  芬  芬
中    華    民    國   100    年    10    月    11    日